臺灣臺北地方法院刑事判決　　　　　　 100年度易字第1129號
公　訴　人　臺灣臺北地方法院檢察署檢察官
被　　　告　徐源擇
上列被告因家庭暴力罪之傷害案件，經檢察官聲請簡易判決處刑
（100年度偵字第5072號），本院認不宜逕以簡易判決處刑（100
年度簡字第1440號），改適用通常程序審理，判決如下：
    主  文
本件公訴不受理。
    理  由
一、聲請簡易判決處刑意旨略以：被告徐源擇與告訴人宋美瑜為
    夫妻關係，屬家庭暴力防治法第3條第1款之家庭成員。兩人
    於民國100年2月2日上午11時許，在新北市○○區○○路1段
    3號4樓住處內，因財務問題發生爭執，被告竟基於傷害之犯
    意，徒手毆打告訴人，致其受有頸部紅腫、左側胸部擦傷之
    傷害，因認被告涉有刑法第277條第1項之傷害罪嫌云云。
二、按刑法第310條之誹謗罪，須告訴乃論；又告訴乃論之罪，
    於偵查中對於共犯之一人撤回告訴者，其效力及於其他共犯
    ，均應為不起訴處分；如應不起訴而起訴者，其起訴之程序
    即屬違背規定，法院應諭知不受理之判決。此觀刑法第314
    條，刑事訴訟法第239條、第252條第5款及第303條第1款規
    定甚明。經查本件告訴人梁水上、王朝傳、王春成、林饁、
    郭銀發、李清佐等6 人，於81年9月8日，向臺灣臺南地方法
    院檢察署告訴被告王瑞麟與王慶和、王清傳等3 人共同意圖
    散布於眾，指摘足以毀損其6 人名譽之事，共同犯刑法誹謗
    罪，嗣於同年11月19日偵查中，告訴人梁水上及其餘告訴人
    王朝傳等5 人，分別當庭或具狀對王慶和撤回告訴，依前開
    說明，檢察官對於被告部分，本應為不起訴處分，竟予以起
    訴，其起訴之程序即屬違背規定，原審自應諭知不受理之判
    決，乃原審誤為科刑判決，顯屬違法（最高法院82年度臺非
    字第380號判決意旨參照）。
三、查本件告訴人告訴被告傷害案件，檢察官認被告係觸犯刑法
    第277條第1 項之傷害罪，依同法第287條前段之規定，須告
    訴乃論。次查。檢察官於100年3月19日偵查終結對被告聲請
    簡易判決處刑，告訴人於100年4月1 日向檢察官具狀撤回告
    訴等事實，有聲請簡易判決處刑書、刑事撤回告訴狀及本院
    公務電話記錄各1 紙在卷可佐（見偵卷第25、26頁、簡字卷
    第6頁），而本件係於100年4 月19日繫屬於本院，亦有臺灣
    臺北地方法院檢察署北檢治談100偵5072字第03134號函文上
    之本院收文戳附卷足憑（見簡字卷第1 頁），依上揭最高法
    院裁判意旨之說明，檢察官自應就被告被訴犯行為不起訴處
    分，惟檢察官誤向本院聲請簡易判決處刑，起訴程序自有違
    上述規定，本院自應依刑事訴訟法第303條第1款諭知不受理
    之判決，並不經言詞辯論為之。
四、據上論斷，應依刑事訴訟法第452條、第303條第1款、第307
    條，判決如主文。
中    華    民    國   100    年    4     月    29    日
                  刑事第十三庭  法  官  陳君鳳
以上正本證明與原本無異。
如不服本判決應於收受送達後10日內向本院提出上訴書狀，並應
敘述具體理由；其未敘述上訴理由者，應於上訴期間屆滿後20日
內向本院補提理由書（均須按他造當事人之人數附繕本）「切勿
逕送上級法院」。告訴人或被害人如對於本判決不服者，應具備
理由請求檢察官上訴，其上訴期間之計算係以檢察官收受判決正
本之日期為準。
                                書記官  楊湘雯
中    華    民    國  100     年    4    月    29    日